【裁判字號】    95,裁,2179
【裁判日期】    950928
【裁判案由】    有關稅捐事務
【裁判全文】
最  高  行  政  法  院  裁  定
                                     95年度裁字第02179號
聲  請  人  林肇珍即永泰企業社
上列聲請人與相對人財政部臺灣省北區國稅局間因有關稅捐事務
事件，對於中華民國94年12月26日本院94年度裁字第02835號裁定
聲請再審，本院裁定如下：
    主  文
再審之聲請駁回。
再審訴訟費用由聲請人負擔。
    理  由
一、按聲請再審，應表明再審理由及關於再審理由並遵守不變期
    間之證據，為行政訴訟法第283條準用同法第277條第1項第4
    款所規定，如未表明者，無庸命其補正，本院67年判字第
    738號著有判例。
二、本件聲請人於民國（下同）80年5月間，在臺灣省花蓮縣吉
    安鄉○○村○○路○段、慈惠段524-2、524-13地號土地上興
    建店舖住宅共計24棟出售，案經財政部臺灣省北區國稅局花
    蓮縣分局專案調查發現聲請人漏開統一發票逃漏營業稅，案
    移花蓮縣稅捐稽徵處補徵營業稅新臺幣（下同）315萬0,446
    元，併科處罰鍰（按營業稅漏稅額處7倍之罰鍰計2,205萬3,
    100元，及按查明銷售額處5%罰鍰計315萬0,445元）共計2,5
    20萬3,545元。聲請人不服，循序提起行政訴訟，經本院83
    年度判字第2107號判決駁回後，聲請人先後多次提起再審之
    訴及聲請再審，均經本院分別判決及裁定駁回在案，茲聲請
    人再對本院最後一次之94年度裁字第02835號裁定（下稱原
    裁定）聲請再審，其聲請意旨略以：依憲法第19條規定及司
    法院釋字第217號解釋意旨，並營業稅法第2條第1項第1款及
    財政部頒訂之營業人開立銷售憑證時限表等規定，本件交易
    成立時是在80年4月20日前，與81年3月19日經輔導設立之「
    永泰企業社」毫無關係，故依有關證據本件應課徵林肇珍之
    個人綜合所得稅始為正辦，今反課徵永泰企業社之營業稅，
    不僅「納稅主體」有誤，且稅目亦有錯誤，類此錯誤於再審
    程序中聲請人屢次提及，未被採信；又財政部81年1月31日
    台財稅第811657956號函，以在此發布前核發建造執照者，
    仍不課徵營業稅及營利事業所得稅，僅課徵綜合所得稅，而
    在此函發布後始核發建照者則否，財政部73年5月28日台財
    稅第53875號函釋雖為財產交易所得之計算，然依其意旨，
    本件不應課徵永泰企業社之營業稅，而係應課徵林肇珍之個
    人綜合所得稅，故應以該函辦理，而本院以非「自地自建」
    不合個人建屋出售之規定予以駁回，亦與財政部83年3月3日
    台財稅第831584114號函見解不符，是本件不但違背憲法，
    亦將前揭財政部73年5月28日台財稅第53875號函誤作其他之
    解釋等語。然核其上開聲請意旨，均係實體上之主張而為前
    此各次裁判所不採，聲請人就原裁定聲請再審，並未於訴狀
    內表明再審理由，僅一再述說其在前程序訴狀所述實體法律
    關係之理由，而未提及對於原裁定究竟有行政訴訟法第273
    條所定何項再審事由及證據，揆諸首揭說明，其聲請於法不
    合，應予駁回。
三、依行政訴訟法第283條、第278條第1項、第104條、民事訴訟
    法第95條、第78條，裁定如主文。
中    華    民    國    95    年    9     月    28    日
                  第四庭審判長法  官  高  啟  燦
                              法  官  黃  璽  君
                              法  官  廖  宏  明
                              法  官  楊  惠  欽
                              法  官  林  樹  埔
以  上  正  本  證  明  與  原  本  無  異
中    華    民    國    95    年    9     月    29    日
                              書記官  吳  玫  瑩


司法院資訊處製作；財團法人民間司法改革基金會備份。
